Cartes postales anciennes
AD 92
Cartes postales anciennes
1900 - 1944-05-31
5 cartons
Archives des Hauts-de-Seine
Service des postes; photographie; Antony (Hauts-de-Seine); Corse (France; département); Digne-les-Bains (Alpes-de-Haute-Provence, France; arrondissement ); Digne-les-Bains (Alpes-de-Haute-Provence, France); Hauts-de-Seine; Paris; Sisteron (Alpes-de-Haute-Provence, France; arrondissement); méditerranée (mer); Alphonse Germain; Jules Ferry; Cartes postales; urbanisation
Collection photographie département Essonne.
Libre accès
- Le Dépot des Tramways, 1900; 9FI/BAG_10; 12x19 cm; Archives privées Mr X
  photographie; Bagneux; Charles Baudelaire; Bâtiment public > Gare
  Libre accès
- La Fontaine, 1900; 9FI/BAG_16; 13x19 cm; Archives privées Mr X
  plaque de verre; Bagneux; Claudette Levy; Emma Bovary; Edicule public > Fontaine
- Place Dampierre - Monument élevé à la mémoire de soldats tombés dans le combat du 13 octobre 1870 [...], 1900; 9FI/BAG_17; 14x19 cm; Entreprise Pajol
  photographie; Bagneux; Claudette Levy; Emma Bovary; Monument Rue et place
- Monument Dampierre, 1900; 9FI/BAG_19; 15x19 cm; Entreprise Pajol
  photographie; Bagneux; Claudette Levy; Emma Bovary; Monument
- Le Square et la Statue de la République, 1900; 9FI/BAG_20; 16x19 cm; Entreprise Pajol
  photographie; Bagneux; Claudette Levy; Emma Bovary; Monument Parc et jardin
- La Sous-Station Electrique, 1900; 9FI/BAG_21; 17x19 cm; Entreprise Pajol
  Société Beguin-Say; photographie; Bagneux; Claudette Levy; Emma Bovary; Bâtiment public
- La Cité des Oiseaux, 1932; 9FI/BAG_22; 18x19 cm; Entreprise Pajol
  Société Beguin-Say; photographie; Bagneux; Logement social > Cité du Champ des Oiseaux
- Cité des Oiseaux, 1932; 9FI/BAG_23; 19x19 cm; Entreprise Pajol
- Cité du Champ des Oiseaux, 1932; 9FI/BAG_24; 20x19 cm; Entreprise Pajol
- Cité du Champ des Oiseaux: Le Jardin d'Enfants, 1932; 9FI/BAG_25; 21x19 cm; Entreprise Pajol